【裁判字號】    99,上易,331
【裁判日期】    990528
【裁判案由】    竊盜
【裁判全文】
臺灣高等法院臺南分院刑事判決         99年度上易字第331號
上  訴  人
即  被  告  甲○○
上列上訴人因竊盜案件，不服臺灣臺南地方法院九十九年度易字
第一一五號中華民國九十九年四月九日第一審判決（起訴案號：
臺灣臺南地方法院檢察署九十八年度偵字第一五四三四號），提
起上訴，本院判決如下：
    主  文
上訴駁回。
    理  由
一、按刑事訴訟法第三百五十條、第三百六十一條、第三百六十
    二條、第三百六十七條規定，不服地方法院之第一審判決而
    上訴者，須提出上訴書狀，並應敘述具體理由，此為上訴必
    備之程式；如所提之書狀未敘述上訴理由，或僅曾以言詞陳
    述上訴理由者，均應於上訴期間屆滿後二十日內補提理由書
    於第一審法院。第一審法院經形式審查，認逾期未補提上訴
    理由者，應定期間先命補正；逾期未補正者，為上訴不合法
    律上之程式，應以裁定駁回。倘已提出上訴理由，但所提非
    屬具體理由者，則由第二審法院以上訴不合法律上之程式，
    判決駁回。而所謂具體理由，必係依據卷內既有訴訟資料或
    提出新事證，指摘或表明第一審判決有何採證、認事、用法
    或量刑等足以影響判決本旨之不當或違法，而構成應予撤銷
    之具體事由，始克當之（例如：依憑證據法則具體指出所採
    證據何以不具證據能力，或依憑卷證資料，明確指出所為證
    據證明力之判斷如何違背經驗、論理法則）；倘僅泛言原判
    決認定事實錯誤、違背法令、採証違法、判決不公、量刑失
    之過重或輕縱，而未依上揭意旨指出具體事由，或形式上雖
    已指出具體事由，然該事由縱使屬實，亦不足以認為原判決
    有何不當或違法者（例如：對不具有調查必要性之證據，法
    院未依聲請調查亦未說明理由，或援用證據不當，但除去該
    證據仍應為同一事實之認定），皆難謂係具體理由，而應認
    其上訴為不合法律上之程式（最高法院九十七年台上字第八
    九二號判決、九十七年台上字第三二六七號判決意旨及法院
    辦理刑事訴訟案件應行注意事項第一六二點參照）。
二、本件上訴意旨略以：被告甲○○不服原審判刑太重，被告於
    九十八年九月廿三日上午十時許，由林慶忠以手機連絡方法
    ，陪同至台南縣仁德鄉○○路後方，當時確實不知被告林慶
    忠身上攜帶兇器Ｔ字型六角板手一把，破壞王淑幸的機車。
    被告經警查獲後於警員詢問時，自白實情，應可減輕其刑等
    語。
三、經查：
  (一)按除被告所犯為死刑、無期徒刑、最輕本刑為三年以上有期
    徒刑之罪或高等法院管轄第一審案件者外，於前條第一項程
    序進行中，被告先就被訴事實為有罪之陳述時，審判長得告
    知被告簡式審判程序之旨，並聽取當事人、代理人、辯護人
    及輔佐人之意見後，裁定進行簡式審判程序，刑事訴訟法第
    二百七十三條之一第一項定有明文。又簡式審判程序之證據
    調查，不受第一百五十九條第一項、第一百六十一條之二、
    第一百六十一條之三、第一百六十三條之一及第一百六十四
    條至第一百七十條規定之限制，刑事訴訟法第二百七十三條
    之二亦定有明文。本件上訴人即被告甲○○於原審九十九年
    三月二十六日行準備程序時就檢察官起訴之犯罪事實（即與
    林慶忠共同攜帶兇器竊盜）為認罪之表示（原審卷第廿四頁
    背面），經原審告知簡式審判程序之旨，並經聽取其與公訴
    人之意見後，而裁定以簡式審判程序審理（原審卷第二四至
    二五頁）。嗣被告於原審同日行審理程序時，亦坦承全部犯
    罪事實，且就卷內證據資料均表示無意見並當庭表明無證據
    請求調查（原審卷第二四頁背面至二六頁），先此敘明。
  (二)其次，本件被告雖已敘述上訴理由，但其上訴理由，先則辯
    稱其不知當時林慶忠攜帶兇器前去，後則又謂其自白犯行依
    法應減輕其刑云云，姑不論其上訴理由已前後矛盾，惟原審
    判決係依被告於原審準備及審理程序中之認罪陳述，已於理
    由欄說明被告罪刑成立之理由，並於理由欄第二點詳予說明
    依據之證據資料。亦即上揭犯罪事實，業據被告於警詢、偵
    查及原審審理中均坦承不諱（警卷第一至四頁、偵查卷第五
    至六頁；原審卷第二四至二六頁反面），核與告訴人即被害
    人王淑幸於警詢中之指訴、證人即被告之母親蘇美麗於警詢
    中之證言相符（警卷第五至十一頁）。此外，復有車號M2B-
    198號「機車車籍查詢-基本資料」詳細畫面一紙、臺南縣警
    察局車輛協尋電腦輸入單一紙、臺南縣警察局車輛尋獲電腦
    輸入單一紙、監視錄影翻拍照片三張、扣押物品目錄表一紙
    、現場照片六張、贓物認領保管單一紙等附卷可佐（警卷第
    十二至十五頁、第十七至十九頁、第二一至二二頁、第二七
    頁），且被告於本案中使用之Ｔ字型板手長約十公分、寬約
    七至八公分，為金屬製作、質地堅硬，足以破壞被害人機車
    之龍頭鎖，業據被告於原審供明在卷（原審卷第二六頁反面
    ），足徵客觀上足以對人之生命、身體、安全造成危害，可
    供作兇器使用。兼衡以被告不思循正途賺取所需，而隨機任
    意竊取他人財物，犯本件竊盜犯行，漠視他人財物之所有權
    ，守法意識薄弱，未曾因前所受徒刑之執行而記取教訓，惟
    被告於偵查及原審審判程序中就上開犯行坦承不諱，尚知悔
    悟，暨被告之學歷、職業、家庭狀況等情狀，再參以被告於
    前之有期徒刑執行完畢後五年內故意再犯本件有期徒刑以上
    之罪，為累犯，應依刑法第四十七條第一項之規定加重其刑
    ，而量處有期徒刑七月（按刑法第三百二十一條第一項規定
    之加重竊盜罪之最低本刑為有期徒刑六月），經核並無不當
    。
  (三)揆諸首開判決意旨，被告之上訴顯未依據卷內既有訴訟資料
    或提出新事證，具體指摘或表明第一審判決有何認事採證不
    當或違法之事由或其於原審之自白有何違反任意性之規定，
    徒以上開理由指稱原判決不當，揆諸前開說明，其上訴理由
    ，自難謂係具體理由。況被告坦承犯行，業經原審予以審酌
    處理，其又執為上訴理由，亦屬無稽。是上訴人即被告之上
    訴顯不合法律上之程式，爰依刑事訴訟法第三百六十七條前
    段之規定，駁回其上訴，並不經言詞辯論為之。
四、據上論斷，應依刑事訴訟法第三百六十七條前段、第三百七
    十二條，判決如主文。
中    華    民    國    99    年    5     月    28    日
                  刑事第六庭    審判長法  官  董武全
                                      法  官  林英志
                                      法  官  沈揚仁
以上正本證明與原本無異。
不得上訴。
                                      書記官  廖文靜
中    華    民    國    99    年    5     月    28    日

司法院資訊處製作；財團法人民間司法改革基金會備份。
